臺灣臺中地方法院刑事判決            100年度訴緝字第257號
公  訴  人  臺灣臺中地方法院檢察署檢察官
被      告  曾聖文
選任辯護人  許家瑜律師
上列被告因違反毒品危害防制條例案件，經檢察官提起公訴（99
年度偵字第9133號）及就同一事實移送併案審理（99年度偵字第
17150號），本院判決如下：
    主  文
曾聖文犯如附表所示之罪，各處如附表所示之刑。主刑部分應執
行有期徒刑貳拾年。
    事  實
一、曾聖文（綽號「阿扁」、「扁仔」、「兄仔」）前因詐欺案
    件，經本院以98年度易字第2543號判處有期徒刑5月，嗣經
    上訴，再由臺灣高等法院臺中分院以98年度上易字第1760號
    駁回上訴而確定，因販賣第一級毒品案件，經本院以99年度
    訴字第1608號判處有期徒刑拾陸年，嗣經上訴，先後由臺灣
    高等法院臺中分院以99年度上訴字第2259號、最高法院以10
    0年度臺上字第2762號駁回上訴而確定，上開案件，嗣於民
    國100年8月8日送監接續執行，現仍在法務部矯正署臺中監
    獄執行中（不構成累犯）。曾聖文明知海洛因為毒品危害防
    制條例第2條第2項第1款所列管之第一級毒品，不得非法販
    賣，竟基於意圖營利而販賣第一級毒品海洛因之犯意，自98
    年9月某日起至98年10月5日晚上7時28分前之某時止，先後
    向真實姓名年籍不詳、綽號「斗哥」之成年人，在臺中縣沙
    鹿鎮、清水鎮、梧棲鎮（現改制為臺中市沙鹿區、清水區、
    梧棲區；下同）等不特定地點，以不詳價格，分別販入數量
    不詳之第一級毒品海洛因多次後，俟欲購買毒品者撥打曾聖
    文所持用門號0000000000號行動電話與曾聖文聯繫，並議妥
    購買第一級毒品海洛因之數量、金額、時間、地點後，再由
    曾聖文親自攜帶約定數量之第一級毒品海洛因至約定地點交
    付予購買毒品者，並當場向購買毒品者收取價金。曾聖文即
    以上開方式，先後於附表所示之時間、地點，販賣附表所示
    金額之第一級毒品海洛因予附表所示之購買毒品者（附表所
    示之購買毒品者，所涉施用第一級毒品部分，均經檢察官另
    案偵辦）。
二、嗣經警對曾聖文所持用門號0000000000號行動電話實施通訊
    監察，而查悉上情。
三、案經臺中縣警察局（現改制為臺中市政府警察局）移送臺灣
    臺中地方法院檢察署檢察官偵查起訴及移送併辦。
    理  由
一、按被告以外之人於審判外之言詞或書面陳述，除法律有規定
    者外，不得作為證據。被告以外之人於偵查中向檢察官所為
    之陳述，除顯有不可信之情況者外，得為證據。被告以外之
    人於審判外之陳述，雖不符前四條之規定，而經當事人於審
    判程序同意作為證據，法院審酌該言詞陳述或書面陳述作成
    時之情況，認為適當者，亦得為證據。當事人、代理人或辯
    護人於法院調查證據時，知有第159條第1項不得為證據之情
    形，而未於言詞辯論終結前聲明異議者，視為有前項之同意
    。刑事訴訟法第159條第1項、第159條之1第2項、第159條之
    5分別定有明文。經查：
  (一)證人李春男（即A1）、王緯豐（即A2）、蔡篤志、蔡致寅於
    偵查中向檢察官所為證述，雖係被告曾聖文以外之人於審判
    外之言詞陳述，為傳聞證據，然其等於偵查中向檢察官所為
    證述，既經具結（他字第2960號卷【下稱他字卷】第50、54
    、86、121頁），且本院審酌該等言詞陳述係由證人出於自
    由意識而陳述，又無其他證據足認該等陳述有何顯不可信之
    情事等一切情況，依刑事訴訟法第159條之1第2項規定，認
    上開證人於偵訊中之證述，得採為認定本件犯罪事實所憑之
    證據。
  (二)證人李春男、王緯豐、蔡篤志、蔡致寅於警詢時之證述，因
    屬被告以外之人於審判外之言詞陳述，且經辯護人於本院準
    備程序主張不得作為證據（本院訴字卷第18頁），另證人李
    春男、王緯豐、蔡篤志、蔡致寅於警詢時之證述，經核與其
    等於偵訊或本院審理時之證述，大致相符，堪認其等於警詢
    時之證述，尚無刑事訴訟法第159條之2、第159條之3、第15
    9條之5所定之例外情形，依同法第159條第1項規定，自無證
    據能力。
二、再按有事實足認被告或犯罪嫌疑人有最輕本刑為3年以上有
    期徒刑之罪嫌，並危害國家安全或社會秩序情節重大，而有
    相當理由可信其通訊內容與本案有關，且不能或難以其他方
    法蒐集或調查證據者，得發通訊監察書。前項通訊監察書，
    偵查中由檢察官依司法警察機關聲請或依職權以書面記載第
    11條之事項，並敘明理由、檢附相關文件，聲請該管法院核
    發；檢察官受理申請案件，應於2小時內核復。如案情複雜
    ，得經檢察長同意延長2小時。法院於接獲檢察官核轉受理
    申請案件，應於24小時內核復。審判中由法官依職權核發。
    法官並得於通訊監察書上對執行人員為適當之指示。通訊保
    障及監察法第5條第1項第1款、第2項分別定有明文。本件承
    辦警員對於被告曾聖文所持用門號0000000000號行動電話實
    施通訊監察，前經本院核准在案，此有詳載聲監案號、案由
    、監察電話、監察對象之通訊監察書附卷可參（警卷第69至
    72頁），係依法所為之通訊監察，應具有證據能力。又按通
    訊監察錄音之譯文，僅屬依據監聽錄音結果予以翻譯之文字
    ，固具文書證據之外觀，但實際上仍應認監聽所得之錄音帶
    或光碟，始屬調查犯罪所得之證物；刑事訴訟法第165條之1
    第2項所稱之證物，如其蒐證程式合法，並經合法調查，自
    具證據能力。因此，檢察官如提出通訊監察錄音之譯文為其
    證據方法，實乃以其監聽所得之錄音帶或光碟，為調查犯罪
    所得之證物，法院本應依刑事訴訟法第165條之1所列之方法
    調查，以判斷該錄音帶或光碟是否與通訊監察錄音之譯文相
    符。而監聽錄音製作之譯文，雖通常為偵查犯罪機關單方面
    製作，然若被告或訴訟關係人對其真實性並無爭執，經法院
    於審判期日提示譯文供當事人辨認、表示意見並為辯論者，
    程式自屬適法（最高法院95年度臺上字第295號、94年度臺
    上字第4665號判決意旨參照）。經查，本案卷內之相關電話
    監聽，取證程式未見違法情事，已如前述；而警員依監聽錄
    音所製作之通訊監察譯文，經本院提示予公訴人、被告、辯
    護人後，公訴人、被告、辯護人對於通訊監察譯文內容之真
    實性，並無爭執，揆諸前揭說明，卷附通訊監察譯文應具證
    據能力。
三、訊據被告曾聖文對於確實認識李春男、王緯豐、蔡篤志、蔡
    致寅，且門號0000000000號行動電話為其所持用之事實，固
    坦承不諱，然矢口否認有何販賣第一級毒品海洛因之犯行，
    辯稱：伊沒有販賣海洛因給李春男、王緯豐、蔡篤志、蔡致
    寅，伊與李春男、王緯豐、蔡篤志、蔡致寅在電話中都是在
    連繫合資向「斗哥」購買海洛因，且伊只有分別與李春男、
    蔡篤志，向「斗哥」合資購買海洛因各1次，其餘各次都沒
    有購買成功云云。經查：
  (一)上開販賣第一級毒品海洛因之事實，除經被告曾聖文於警詢
    （警卷第3至5頁）、偵訊（偵字第9133號卷【下稱偵字卷】
    第22至24頁）、本院準備程序及審理（本院訴字卷第18、62
    、86、95頁，本院訴緝字第42、43頁）時，供認部分事實外
    ，又門號0000000000號行動電話申請人為被告之母曾廖蔡月
    嬌，此經被告於偵訊（偵字卷第23頁）時，供述明確，並有
    被告之個人戶籍資料查詢結果1紙（他字卷第124頁）在卷可
    稽，復各有附表相關證據欄所示證據為證。另分別有下列證
    據可資佐證：
  1.附表編號一、二部分，門號0000000000號行動電話申設人為
    李春男之基本資料查詢單1紙（本院訴字卷第110之頁），李
    春男確有施用第一級毒品海洛因之前科，有臺灣高等法院被
    告前案紀錄表各1份（本院訴字卷第41至49頁）在卷可考。
  2.附表編號三至九部分，門號0000000000號行動電話申設人為
    王緯豐之基本資料查詢單1紙（本院訴字卷第28頁），王緯
    豐確有施用第一級毒品海洛因之前科，有臺灣高等法院被告
    前案紀錄表各1份（本院訴字卷第50至56頁）在卷可考。
  3.附表編號十至十六部分，門號0000000000號行動電話申設人
    為蔡篤志之基本資料查詢單1紙（本院訴字卷第26頁），蔡
    篤志確有施用第一級毒品海洛因之前科，有臺灣高等法院被
    告前案紀錄表各1份（本院訴字卷第57頁）在卷可考。
  4.附表編號十七部分，門號0000000000號行動電話申設人為蔡
    致寅之基本資料查詢單1紙（本院訴字卷第28頁），蔡致寅
    確有施用第一級毒品海洛因之前科，有臺灣高等法院被告前
    案紀錄表各1份（本院訴字卷第58、59頁）在卷可考。
  (二)被告雖以前詞置辯。然被告確於附表所示時間、地點，販賣
    附表所示數量、金額之海洛因予李春男、王緯豐、蔡篤志、
    蔡致寅等情，除經證人李春男、王緯豐、蔡篤志、蔡致寅於
    偵訊（詳見附表相關證據欄所示）時，分別證述綦詳，並與
    卷附通訊監察譯文之對話內容相符（詳見附表相關證據欄所
    示）外，另分述如下：
  1.證人李春男於本院審理時證稱：「（你在今年（指99年）1
    月20日是否在地檢署羈押室訊問時，當時的陳述是否實在？
    ）實在。」「（你當時說你施用的海洛因是跟綽號阿扁的男
    子購買，阿扁是何人？）剛才庭上的被告曾聖文。」「（有
    無跟阿扁一起出資購買過一級毒品？）沒有。」「（99年1
    月20日在地檢署偵訊時，你說跟阿扁買過兩次毒品，所言是
    否實在？提示偵訊筆錄並告以要旨。）實在。」等語（本院
    訴字卷第83、84頁）；可見李春男確曾於附表編號一、二所
    示時間、地點，向被告購買海洛因，且未曾與被告合資購買
    海洛因。況且，被告於本院審理時即自承：「他打給我的時
    候是用公用電話或用私人電話，我不知道，但是我們約在大
    智路和中央路口，我會打給自稱斗哥的人來，我再去跟斗哥
    拿，再去跟李春男見面。」「（這種情形有幾次？）9月、1
    0月差距有1年多了，我不記得了，最多是兩次。應該不是同
    一天。」等語（本院訴字卷第86頁），另經本院當庭撥放附
    表編號一、二所示98年10月3日晚上9時38分45秒、98年10月
    4日下午5時16分4秒、5時23分57秒之通訊監察錄音光碟後，
    亦自承：「他是有打這個電話沒有錯，每次都是他到現場，
    另外藥頭也會到達現場。」等語（本院訴緝字卷第39頁）；
    益徵被告確曾於附表編號一、二所示時間、地點，交付海洛
    因予李春男無訛。被告上開抗辯，顯與事證不符，自無可採
    。
  2.證人王緯豐於本院審理時雖改稱：「都是我拿錢和他（指被
    告）合資去買，他出面去處理。」「他沒有當場拿給我，我
    錢拿給他，他就把毒品拿回來給我。」等語（本院訴字卷第
    88、89頁）。然證人王緯豐於本院審理時另證稱：「（剛才
    說你們買的過程，請重新說明一次？）我打電話給被告，他
    電話中說好，說什麼時間，叫我過去約在他家附近的水利廠
    ，見面之後，有時候他會先跟我拿錢，他先走，我在那裡等
    ，他去別的地方，我不知道他去哪裡，他跟另外1個人，那
    個人開車載他過來，那個人將東西交給我，被告也坐在車上
    ，過程約20分鐘。」「（被告上那個人車子有無看到？）沒
    有。但是來的時候就已經坐在車上了。有時候是停在比較遠
    的地方，對方沒有來，被告下車走路拿來給我。」「（被告
    到底在何處上對方的車有無看到？）不知道。我看到車子的
    時候，被告已經在車上了。我打給被告，被告之後如何跟對
    方聯絡，我不知道。」等語（本院訴字卷第90、91頁）；而
    被告於本院準備程序時則供稱：「（會打電話跟斗哥聯絡，
    是人家要跟你買之前，你才聯絡？）我需要的時候，沒有人
    要出去的話，我就自己打。對方要毒品，我有需要時，他們
    過來之後，我才打電話給斗哥，我們去找斗哥。」「（跟你
    一起買毒品的人，有無看到斗哥？）斗哥車子離我們30公尺
    ，我自己1個人跑過去跟斗哥買，然後再回來一起分。每次
    都是這樣。」等語（本院訴字卷第62頁）。關於合資購買海
    洛因之方式，究係由被告前往他處向他人購得海洛因後，再
    由他人搭載被告前來交付予王緯豐？或係由他人攜帶海洛因
    前來被告與王緯豐約定地點，再由被告獨自上前向該人購買
    後，當場轉交予王緯豐？被告之供述與證人王緯豐之證述，
    顯然歧異。再參諸卷附通訊監察譯文內容（詳見附表相關證
    據欄所示），未見被告與王緯豐曾提及合資購買之情節，且
    王緯豐於撥打電話與被告連繫後，均隨即前往約定地點，亦
    未見被告有先向他人洽詢購買海洛因之相關事宜，再回覆王
    緯豐能否順利合資購買之情事，顯與合資購買之常情不符。
    證人王緯豐於本院審理時，翻異前詞，顯係迴護被告之詞，
    並不可採。再者，王緯豐於本院審理時證稱：「（你在警詢
    、偵訊時說的都不對？提示他字卷第52頁並告以要旨。）時
    間、地點正確。但是不能因為我緊張說錯害到別人。」「（
    缺藥的時候都打電話給兄仔？提示他字卷第36頁並告以要旨
    。）是。」「（你剛才有跟檢察官說你在警詢、偵訊中所言
    過程是否實在？）是。」「（金額是否正確？）正確。」（
    本院訴字卷第88、90頁），可見王緯豐確曾於附表編號三至
    九所示時間、地點，向被告購買海洛因至明。被告上開抗辯
    ，當屬卸責之詞，亦無可採。
  3.證人蔡篤志於本院審理時雖改稱：「（何謂一起拿？）叫他
    幫我拿。不然就是兩個合買。」「我拿錢給他，他去拿，我
    在旁邊等。」等語（本院訴字卷第92頁）。然證人蔡篤志於
    本院審理時另證稱：「（你剛才說你跟被告整個買賣的過程
    ？）我打電話給被告之後，被告會跟我說約在哪裡，然後被
    告過來跟我拿錢，他就離開，過一下子他會回來就拿東西給
    我。」「（他離開時間？）5分鐘以內。」「（他離開會在
    你視線範圍內？）在我視線範圍外。」「（他回來是自己回
    來還是跟別人一起回來？）他自己回來。」「（被告是走路
    或其他交通工具？）不一定，有時候騎機車，有時候我載他
    。」「（錢拿走之後，他如何跟藥頭拿？）走路或騎機車。
    」等語（本院訴字卷第93頁）。關於合資購買海洛因之方式
    ，究係由被告離開蔡篤志視線範圍外，前往他處向他人購得
    海洛因後，再回來交付予蔡篤志？或係由他人攜帶海洛因前
    來被告與蔡篤志約定地點，再由被告獨自上前向該人購買後
    ，當場轉交予蔡篤志？被告之供述與證人蔡篤志之證述，顯
    然歧異。再參諸卷附通訊監察譯文內容（詳見附表相關證據
    欄所示），未見被告與蔡篤志曾提及合資購買之情節，且蔡
    篤志於撥打電話與被告連繫後，均隨即前往約定地點，亦未
    見被告有先向他人洽詢購買海洛因之相關事宜，再回覆蔡篤
    志能否順利合資購買之情事，顯與合資購買之常情不符。況
    且，證人蔡篤志於警詢時證稱：其與被告交易海洛因之方式
    ，係「當場銀貨兩訖，交易完成。」等語（警卷第16、17頁
    ），益徵證人蔡篤志於本院審理時，翻異前詞，顯係迴護被
    告之詞，並不可採。再者，證人蔡篤志於本院審理時證稱：
    「（你在警詢、偵訊時說你買的金額跟包數是否正確？）正
    確。」等語（本院訴卷第93頁），可見蔡篤志確曾於附表編
    號十至十六所示時間、地點，向被告購買海洛因甚明。被告
    上開抗辯，顯係卸責之詞，不足採信。
  4.證人蔡致寅於本院審理時證稱：「（提示他字卷第119頁，
    並告以要旨。偵訊時說你拿1千元給你姊夫要買毒品？）經
    過太久了，當初有這樣說沒有錯。是事實，我有跟他拿過1
    次。」「（剛才說偵訊那一次說你拿1千元給你姊夫，那一
    次你姊夫拿回來的海洛因如何分給你？）我拿了就走。我沒
    有跟他在一起。」等語（本院訴字卷第95頁）；可見蔡致寅
    確曾於附表編號十七所示時間、地點，向被告購買海洛因無
    訛。況且，被告於警詢時即自承：「我只有跟他（指蔡致寅
    ）共同出錢向綽號斗哥之男子購買過次毒品海洛因，...，
    第4次就是清水鎮的紫雲巖購買。」等語（警卷第4頁），於
    本院審理時亦供承：「觀音廟那裡，他（指蔡致寅）打電話
    給我，我打電話給斗哥時，2、3點打，約7、8點拿貨，貨拿
    來之後，他就直接走了，不是向我買，斗哥也有來到現場，
    我們兩個在樹下那裡等。」等語（本院訴字卷第95頁）；益
    徵被告確曾於附表編號十七所示時間、地點，交付海洛因予
    蔡致寅無訛。被告上開抗辯，顯與事證不符，自無可採。
  (三)關於附表編號一至三所示販賣時間、地點，雖因時間經過、
    購買次數頻繁等因素，致證人李春男、王緯豐前後證述略有
    不同，茲就本院認定之理由，說明如下：
  1.證人李春男於偵訊時證稱：「第1次是98年中秋節下午5點半
    左右，在梧棲鎮○○路與中央路的便利商店。隔天同時間，
    也是在同樣的超商，2次都是買1千元，他給我1小包海洛因
    。」等語（他字卷第48頁）。然依卷附通訊監察譯文所示（
    詳見附表相關證據欄）：(1)李春男於98年10月3日中秋節晚
    上9時38分45秒以門號0000000000號行動電話撥打被告所持
    用門號0000000000號行動電話之對話內容為：「B（李春男
    ）：喂。南仔。A（被告）：嗯。B：現在有空嗎？A：你來
    橋頭。B：好。」(2)李春男於98年10月4日下午5時16分4秒
    以門號0000000000號公共電話撥打被告所持用門號00000000
    00號行動電話之對話內容為：「B（李春男）：大仔。我南
    仔。A（被告）：嗯。B：我身上剩7，這樣方便嗎？A：你過
    來清心。B：昨天那裡喔。A：嗯。」(3)被告於98年10月4日
    下午5時23分51秒以其所持用門號0000000000號行動電話撥
    打李春男所持用門號0000000000號行動電話之對話內容為：
    「A（被告）：你到哪了？B（李春男）：我到了。」再參以
    證人李春男於本院審理時證稱：「（剛才聽的第4通、第5通
    【指98年10月4日下午5時16分4秒、5時23分51秒之對話內容
    】，是用你的電話，第4通是在中華路的萊爾富撥打給曾聖
    文，第5通是曾聖文打給你的？）這個比較有印象。是我們
    兩個人的對話。」「（剛才電話中講到清心，是在何處？）
    清水菜市場那裡，什麼路我不知道。以前是餐廳，現在沒有
    了。」「（剛剛第一通電話【指98年10月3日晚上9時38分45
    秒之對話內容】，是約在橋頭，橋頭在哪裡？）跟清心是同
    一個地方。」「（離清心多遠？）旁邊而已。」等語（本院
    訴緝字卷第39、40頁），可見98年10月3日晚上9時38分45秒
    之對話內容所稱「橋頭」，與98年10月4日下午5時16分4秒
    之對話內容所稱「清心」，均係指位在臺中縣清水鎮○○街
    之清心餐廳，且證人李春男於98年10月4日下午5時16分4秒
    之對話內容答稱「昨天那裡喔」，益徵98年10月3日晚上9時
    38分45秒以門號0000000000號行動電話撥打被告所持用門號
    0000000000號行動電話之人，確為李春男無訛。爰認定被告
    販賣海洛因予李春男之時間，應分別為98年10月3日晚上9時
    38分許、98年10月4日下午5時23分許，地點則分別為臺中縣
    清水鎮○○街清心餐廳旁之橋邊、清心餐廳前。
  2.證人王緯豐於偵訊時雖證稱：「第1次98年9月16日早上9點
    左右。」等語（他字卷第52頁）。然依卷附通訊監察譯文所
    示（詳見附表相關證據欄），王緯豐係於98年9月16日晚上6
    時14分55秒、晚上9時0分53秒先後以其所持用門號00000000
    00號行動電話撥打被告所持用門號0000000000號行動電話，
    與被告連繫購買海洛因事宜，且卷內亦查無王緯豐曾於98年
    9月16日上午9時與被告連繫購買海洛因之通訊監察譯文或相
    關證據，足認證人王緯豐於偵訊時所證述之交易時間，顯有
    錯誤，爰參酌上開通訊監察譯文內容，認定被告販賣海洛因
    予王緯豐之時間，應為98年9月16日晚上9時許。
  (四)又販賣海洛因係違法行為，非可公然為之，亦無公定價格，
    容易分裝並增減份量，而每次買賣之價量，可能隨時依雙方
    關係深淺、資力、需求量及對行情之認知、來源是否充裕、
    查緝是否嚴緊、購買者被查獲時供述購買對象之可能風險之
    評估等，而異其標準，非可一概而論，從而販賣之利得，除
    被告就販賣之價量俱臻明確供述外，委難察得實情，本件被
    告否認犯行，致未能得悉販入海洛因之價格，然我國政府一
    再宣示反毒決心，施用、販賣海洛因均屬違法行為，此為國
    人所週知，被告與附表所示之購買毒品者僅係朋友關係，非
    屬至親，被告當無甘冒重典，再按販入價格轉販賣予購買毒
    品者之理，是被告確有營利之意圖及獲利之事實，應堪認定
    。
  (五)綜上所述，被告販賣第一級毒品海洛因之犯行，均堪認定。
四、論罪科刑理由：
  (一)核被告曾聖文所為，均係犯毒品危害防制條例第4條第1項之
    販賣第一級毒品罪。
  (二)臺灣臺中地方法院檢察署99年度偵字第17150號移送併案意
    旨書（本院訴字卷第24頁），與前揭起訴業經論罪科刑部分
    ，係屬同一事實，本院自應併為審理，附此敘明。
  (三)被告因販賣第一級毒品，而持有該級毒品，其持有之低度行
    為，應為販賣之高度行為所吸收，不另論罪。被告所為17次
    販賣第一級毒品之犯行，係犯意各別、行為互殊，應予分論
    併罰。
  (四)被告所為販賣第一級毒品之犯行，僅係零星之小額交易，未
    因此獲有鉅額利潤，其惡性與犯罪情節較諸大量走私進口或
    長期販賣毒品之毒販有重大差異，對社會治安及國民健康之
    危害較輕，本院衡諸上情，認其所為販賣第一級毒品之犯行
    部分，犯罪情狀尚非無可憫恕，縱量處法定最低度刑無期徒
    刑，仍有情輕法重之嫌，爰均依刑法第59條規定，各酌減其
    刑。
  (五)按犯毒品危害防制條例第4條第1項販賣第一級毒品罪，供出
    毒品來源，因而查獲其他正犯或共犯者，依同條例第17條第
    1項，固應減輕或免除其刑者，然必須供出毒品來源，並因
    而破獲者，始有該項規定之適用（最高法院95年度臺上字第
    545號判決意旨參照）。本件被告於警詢時，雖供出係向綽
    號「斗哥」之成年人購買第一級毒品海洛因，然因被告供述
    不明確，致無從查證綽號「斗哥」之成年人之真實姓名、年
    籍、電話，迄今並未因而據以破獲綽號「斗哥」之成年人販
    賣第一級毒品等情，此有臺中縣警察局99年11月8日中縣警
    刑大偵五字第0990018287號函及隨函檢送之職務報告1份（
    本院訴字卷第67、68頁）在卷可佐。另被告於本院審理時雖
    供稱：門號0000000000號行動電話為「斗哥」之私人電話等
    語（本院訴字卷第96頁），然該門號申設人為王智宏，此有
    基本資料查詢單1紙（本院訴字卷第107頁）附卷可參，而王
    智宏業於99年8月29日死亡，此有臺灣高等法院被告前案紀
    錄表1份（本院訴字卷第119至121頁）在卷可佐。因此，被
    告自不符上開應減輕或免除其刑之要件，附此敘明。
  (六)再按毒品危害防制條例第17條第2項規定：「犯第4條至第8
    條之罪於偵查及審判中均自白者，減輕其刑。」係指偵查及
    審判中均有自白犯罪而言，故僅須被告於偵、審中均曾經自
    白，即得認有該條項之適用，不以始終承認為必要。其中所
    稱偵查中之自白，包含向有偵查犯罪職權之司法警察（官）
    自白，以及偵查中檢察官向法院聲請羈押，於法官訊問時所
    為之自白（最高法院99年度臺上字第7665、7470、7379、66
    78號判決意旨參照）。被告於警詢、偵訊、本院準備程序及
    審理時，始終辯稱係與李春男、王緯豐、蔡篤志、蔡致寅合
    資購買云云，與毒品危害防制條例第17條第2項所定「於偵
    查及審判中均自白」要件，顯然有間，自無該條項規定之適
    用（最高法院99年度臺上字第6183、6339、7769號判決意旨
    參照）。
  (七)爰審酌被告明知毒品不僅殘害施用者自身健康，其因施用毒
    品而散盡家財、連累家人，或為購買毒品鋌而走險者，更不
    可勝計，竟為謀個人私利而販賣毒品，危害社會甚鉅，另考
    量其販賣毒品之次數、數量、金額，及其品行、家庭經濟狀
    況小康之生活狀況、國中畢業之智識程度，暨矢口否認犯行
    ，於犯罪後態度部分，尚無從為其有利之考量等一切情狀，
    分別量處如主文所示之刑，並定其應執行之刑。
  (八)按毒品危害防制條例第19條第1項規定，犯第4條之罪者，其
    供犯罪所用或因犯罪所得之財物，均沒收之，如全部或一部
    不能沒收時，追徵其價額或以其財產抵償之。但該條項並無
    如同條例第18條第1項所定「不問屬於犯人與否，沒收之」
    之明文，自屬相對沒收主義之立法。是其應沒收之物，應以
    屬被告所有者為限（最高法院95年度臺上字第305號判決意
    旨參照）。再按毒品危害防制條例第19條第1項規定性質上
    係沒收之補充規定。其屬於本條所定沒收之標的，如得以直
    接沒收者，判決主文僅宣告沒收即可，不生「追徵其價額」
    或「以其財產抵償之」問題，須沒收之標的全部或一部不能
    沒收時，始生「追徵其價額」或「以其財產抵償之」選項問
    題。而「追徵其價額」或「以其財產抵償之」係屬兩種選項
    ，分別係針對現行貨幣以外之其他財產與現行貨幣而言。亦
    即，本規定所稱「追徵其價額」者，係指所沒收之物為金錢
    以外之其他財物而無法沒收時，因其實際價值不確定，應追
    徵其價額，使其繳納與原物相當之價額，並無以其財產抵償
    之問題。倘嗣後追徵其金錢價額，不得結果而須以其財產抵
    償者，要屬行政執行機關依強制執行之法律之執行問題，即
    無不能執行之情形，自毋庸諭知「或以其財產抵償之」。如
    不能沒收之沒收標的為金錢時，因價值確定，判決主文直接
    宣告「以其財產抵償之」即可，不發生追徵價額之問題（最
    高法院99年度第5次刑事庭會議(二)決議意旨參照）。經查：
  1.未扣案之門號0000000000號SIM卡1張，申設人雖為被告之母
    曾廖蔡月嬌，然曾廖蔡月嬌於申設該門號SIM卡後，即交付
    供被告全權使用，此經被告供承明確（本院訴緝字卷第43頁
    ），不問原申設人為何人，應認該SIM卡係被告所有；未扣
    案裝放上開門號SIM卡之NOKIA牌行動電話1支，亦係被告所
    有；且均係供被告犯本案所用之物，此經被告於本院審理（
    本院訴緝字卷第43頁）時，供承明確，均應依毒品危害防制
    條例第19條第1項規定，宣告沒收，如全部或一部不能沒收
    時，追徵其價額。
  2.再按毒品危害防制條例第19條第1項規定，犯販賣毒品罪者
    ，其犯罪所得之財物均沒收之，係採義務沒收主義。故販賣
    毒品所得之對價，不問其中成本若干，利潤多少，均應全部
    諭知沒收，貫徹政府查禁煙毒之決心，以符立法本旨（最高
    法院91年度臺上字第2419號判決意旨參照）。被告因販賣第
    一級毒品所得之對價，雖均未扣案，仍應依上開說明及毒品
    危害防制條例第19條第1項規定，分別宣告沒收，如全部或
    一部不能沒收時，以其財產抵償之。
五、證人王緯豐、蔡篤志於本院審理時，就被告有無販賣第一級
    毒品予王緯豐、蔡篤志等與案情有重要關係之事項，於供前
    具結而虛偽陳述，其等所涉偽證罪嫌，應由檢察官另行偵查
    後為適法之處理，附此敘明。
據上論斷，應依刑事訴訟法第299條第1項前段，毒品危害防制條
例第4條第1項、第19條第1項，刑法第11條前段、第59條、第51
條第5款，判決如主文。
本案經檢察官黃永福到庭執行職務。
中    華    民    國   100    年    9     月    23    日
                  刑事第十六庭  審判長法  官  劉國賓
                                      法  官  許惠瑜
                                      法  官  鄭舜元
以上正本證明與原本無異。
如不服本判決應於收受判決後10日內向本院提出上訴書狀，並應
敘述具體理由；其未敘述上訴理由者，應於上訴期間屆滿後20日
內向本院補提理由書（均須按他造當事人之人數附繕本）「切勿
逕送上級法院」。
                                      書記官  黃聖心
中    華    民    國   100    年    9     月    23    日
 附表：曾聖文販賣第一級毒品海洛因：
┌──┬───────┬─────┬───────────┬───────┬────────┐
│編號│販賣時間、地點│數量、金額│購買毒品者、買賣方式  │相關證據      │宣告刑          │
├──┼───────┼─────┼───────────┼───────┼────────┤
│一  │98年10月3日晚 │海洛因1包 │李春男（綽號「阿男」）│證人李春男於偵│曾聖文販賣第一級│
│    │上9時38分許， │、1千元   │於98年10月3日晚上9時38│訊（他字卷第47│毒品，處有期徒刑│
│    │在臺中縣清水鎮│          │分45秒，以向友人借用門│至49頁）、本院│拾陸年，未扣案NO│
│    │清水街清心餐廳│          │號0000000000號行動電話│審理（本院訴字│KIA牌行動電話壹 │
│    │旁之橋邊（起訴│          │撥打曾聖文所持用門號09│卷第82至86頁、│支（含門號098169│
│    │書誤載為下午5 │          │00000000號行動電話，與│本院訴緝字卷第│9420號SIM卡壹片 │
│    │時30分許，在臺│          │曾聖文聯繫後，由曾聖文│38至40頁）時之│）沒收，如全部或│
│    │中縣梧棲鎮大智│          │與李春男進行交易。    │證述、通訊監察│一部不能沒收時，│
│    │路與中興路之便│          │                      │譯文1紙（本院 │追徵其價額，未扣│
│    │利商店）。    │          │                      │訴字卷第33頁）│案之販賣第一級毒│
│    │              │          │                      │。            │品所得新臺幣壹仟│
│    │              │          │                      │              │元沒收，如全部或│
│    │              │          │                      │              │一部不能沒收時，│
│    │              │          │                      │              │以其財產抵償之。│
├──┼───────┼─────┼───────────┼───────┼────────┤
│二  │98年10月4日下 │海洛因1包 │李春男於98年10月4日下 │證人李春男於偵│曾聖文販賣第一級│
│    │午5時23分許， │、1千元   │午5時16分4秒，以門號04│訊（他字卷第47│毒品，處有期徒刑│
│    │在臺中縣清水鎮│          │00000000號公共電話撥打│至49頁）、本院│拾陸年，未扣案NO│
│    │清水街清心餐廳│          │曾聖文所持用門號098169│審理（本院訴字│KIA牌行動電話壹 │
│    │前（起訴書誤載│          │9420號行動電話，與曾聖│卷第82至86頁、│支（含門號098169│
│    │為臺中縣梧棲鎮│          │文聯繫，曾聖文抵達交易│本院訴緝字卷第│9420號SIM卡壹片 │
│    │大智路與中興路│          │地點後，再於同日下午5 │38至40頁）時之│）沒收，如全部或│
│    │之便利商店）。│          │時23分51秒許，以其所持│證述、通訊監察│一部不能沒收時，│
│    │              │          │用門號0000000000號行動│譯文1紙（本院 │追徵其價額，未扣│
│    │              │          │電話撥打李春男所持用門│訴字卷第35頁）│案之販賣第一級毒│
│    │              │          │號0000000000號行動電話│。            │品所得新臺幣壹仟│
│    │              │          │，與李春男進行確認，由│              │元沒收，如全部或│
│    │              │          │曾聖文與李春男進行交易│              │一部不能沒收時，│
│    │              │          │。                    │              │以其財產抵償之。│
├──┼───────┼─────┼───────────┼───────┼────────┤
│三  │98年9月16日晚 │海洛因1包 │王緯豐於98年9月16日晚 │證人王緯豐於偵│曾聖文販賣第一級│
│    │上9時許（起訴 │、1千元   │上6時14分55秒、晚上9時│訊（他字卷第51│毒品，處有期徒刑│
│    │書誤載為上午9 │          │0分53秒，先後以其所持 │至53頁）、本院│拾陸年，未扣案NO│
│    │時），在臺中縣│          │用門號0000000000號行動│審理（本院訴字│KIA牌行動電話壹 │
│    │清水鎮○街路之│          │電話撥打曾聖文所持用門│卷第86至91頁）│支（含門號098169│
│    │自來水公司門口│          │號0000000000號行動電話│時之證述、通訊│9420號SIM卡壹片 │
│    │。            │          │，與曾聖文聯繫後，由曾│監察譯文1紙（ │）沒收，如全部或│
│    │              │          │聖文與王緯豐進行交易。│警卷第51頁）。│一部不能沒收時，│
│    │              │          │                      │              │追徵其價額，未扣│
│    │              │          │                      │              │案之販賣第一級毒│
│    │              │          │                      │              │品所得新臺幣壹仟│
│    │              │          │                      │              │元沒收，如全部或│
│    │              │          │                      │              │一部不能沒收時，│
│    │              │          │                      │              │以其財產抵償之。│
├──┼───────┼─────┼───────────┼───────┼────────┤
│四  │98年9月17日下 │海洛因1包 │王緯豐於98年9月17日下 │證人王緯豐於偵│曾聖文販賣第一級│
│    │午2時4分許，在│、1千元   │午2時4分8秒，以其所持 │訊（他字卷第51│毒品，處有期徒刑│
│    │臺中縣梧棲鎮中│          │用門號0000000000號行動│至53頁）、本院│拾陸年，未扣案NO│
│    │央路與大智路口│          │電話撥打曾聖文所持用門│審理（本院訴字│KIA牌行動電話壹 │
│    │之統一超商前。│          │號0000000000號行動電話│卷第86至91頁）│支（含門號098169│
│    │              │          │，與曾聖文聯繫後，由曾│時之證述、通訊│9420號SIM卡壹片 │
│    │              │          │聖文與王緯豐進行交易。│監察譯文1紙（ │）沒收，如全部或│
│    │              │          │                      │警卷第51頁）。│一部不能沒收時，│
│    │              │          │                      │              │追徵其價額，未扣│
│    │              │          │                      │              │案之販賣第一級毒│
│    │              │          │                      │              │品所得新臺幣壹仟│
│    │              │          │                      │              │元沒收，如全部或│
│    │              │          │                      │              │一部不能沒收時，│
│    │              │          │                      │              │以其財產抵償之。│
├──┼───────┼─────┼───────────┼───────┼────────┤
│五  │98年9月17日晚 │海洛因1包 │王緯豐於98年9月17日晚 │證人王緯豐於偵│曾聖文販賣第一級│
│    │上10時13分許，│、1千元   │上9時50分12秒、10時13 │訊（他字卷第51│毒品，處有期徒刑│
│    │在臺中縣清水鎮│          │分16秒，先後以其所持用│至53頁）、本院│拾陸年，未扣案NO│
│    │大街路之自來水│          │門號0000000000號行動電│審理（本院訴字│KIA牌行動電話壹 │
│    │公司門口。    │          │話撥打曾聖文所持用門號│卷第86至91頁）│支（含門號098169│
│    │              │          │0000000000號行動電話，│時之證述、通訊│9420號SIM卡壹片 │
│    │              │          │與曾聖文聯繫後，由曾聖│監察譯文1紙（ │）沒收，如全部或│
│    │              │          │文與王緯豐進行交易。  │警卷第51頁）。│一部不能沒收時，│
│    │              │          │                      │              │追徵其價額，未扣│
│    │              │          │                      │              │案之販賣第一級毒│
│    │              │          │                      │              │品所得新臺幣壹仟│
│    │              │          │                      │              │元沒收，如全部或│
│    │              │          │                      │              │一部不能沒收時，│
│    │              │          │                      │              │以其財產抵償之。│
├──┼───────┼─────┼───────────┼───────┼────────┤
│六  │98年9月18日晚 │海洛因1包 │王緯豐於98年9月18日晚 │證人王緯豐於偵│曾聖文販賣第一級│
│    │上9時14分許， │、1千元   │上9時14分47秒，以其所 │訊（他字卷第51│毒品，處有期徒刑│
│    │在臺中縣清水鎮│          │持用門號0000000000號行│至53頁）、本院│拾陸年，未扣案NO│
│    │大街路之自來水│          │動電話撥打曾聖文所持用│審理（本院訴字│KIA牌行動電話壹 │
│    │公司門口。    │          │門號0000000000號行動電│卷第86至91頁）│支（含門號098169│
│    │              │          │話，與曾聖文聯繫後，由│時之證述、通訊│9420號SIM卡壹片 │
│    │              │          │曾聖文與王緯豐進行交易│監察譯文1紙（ │）沒收，如全部或│
│    │              │          │。                    │警卷第52頁）。│一部不能沒收時，│
│    │              │          │                      │              │追徵其價額，未扣│
│    │              │          │                      │              │案之販賣第一級毒│
│    │              │          │                      │              │品所得新臺幣壹仟│
│    │              │          │                      │              │元沒收，如全部或│
│    │              │          │                      │              │一部不能沒收時，│
│    │              │          │                      │              │以其財產抵償之。│
├──┼───────┼─────┼───────────┼───────┼────────┤
│七  │98年9月21日晚 │海洛因1包 │王緯豐於98年9月21日晚 │證人王緯豐於偵│曾聖文販賣第一級│
│    │上8時8分許，在│、1千元   │上8時8分14秒，以其所持│訊（他字卷第51│毒品，處有期徒刑│
│    │臺中縣清水鎮大│          │用門號0000000000號行動│至53頁）、本院│拾陸年，未扣案NO│
│    │街路自來水公司│          │電話撥打曾聖文所持用門│審理（本院訴字│KIA牌行動電話壹 │
│    │前之橋邊。    │          │號0000000000號行動電話│卷第86至91頁）│支（含門號098169│
│    │              │          │，與曾聖文聯繫後，由曾│時之證述、通訊│9420號SIM卡壹片 │
│    │              │          │聖文與王緯豐進行交易。│監察譯文1紙（ │）沒收，如全部或│
│    │              │          │                      │警卷第53頁）。│一部不能沒收時，│
│    │              │          │                      │              │追徵其價額，未扣│
│    │              │          │                      │              │案之販賣第一級毒│
│    │              │          │                      │              │品所得新臺幣壹仟│
│    │              │          │                      │              │元沒收，如全部或│
│    │              │          │                      │              │一部不能沒收時，│
│    │              │          │                      │              │以其財產抵償之。│
├──┼───────┼─────┼───────────┼───────┼────────┤
│八  │98年9月22日上 │海洛因1包 │王緯豐於98年9月22日上 │證人王緯豐於偵│曾聖文販賣第一級│
│    │午11時44分許，│、1千元   │午11時44分9秒，以其所 │訊（他字卷第51│毒品，處有期徒刑│
│    │在臺中縣梧棲鎮│          │持用門號0000000000號行│至53頁）、本院│拾陸年，未扣案NO│
│    │大智路與大央路│          │動電話撥打曾聖文所持用│審理（本院訴字│KIA牌行動電話壹 │
│    │口之統一超商前│          │門號0000000000號行動電│卷第86至91頁）│支（含門號098169│
│    │。            │          │話，與曾聖文聯繫後，由│時之證述、通訊│9420號SIM卡壹片 │
│    │              │          │曾聖文與王緯豐進行交易│監察譯文1紙（ │）沒收，如全部或│
│    │              │          │。                    │警卷第55頁）。│一部不能沒收時，│
│    │              │          │                      │              │追徵其價額，未扣│
│    │              │          │                      │              │案之販賣第一級毒│
│    │              │          │                      │              │品所得新臺幣壹仟│
│    │              │          │                      │              │元沒收，如全部或│
│    │              │          │                      │              │一部不能沒收時，│
│    │              │          │                      │              │以其財產抵償之。│
├──┼───────┼─────┼───────────┼───────┼────────┤
│九  │98年9月24日下 │海洛因1包 │王緯豐於98年9月24日下 │證人王緯豐於偵│曾聖文販賣第一級│
│    │午2時27分許， │、1千元   │午2時27分25秒，以其所 │訊（他字卷第51│毒品，處有期徒刑│
│    │在臺中縣梧棲鎮│          │持用門號0000000000號行│至53頁）、本院│拾陸年，未扣案NO│
│    │大智路與大央路│          │動電話撥打曾聖文所持用│審理（本院訴字│KIA牌行動電話壹 │
│    │口之統一超商前│          │門號0000000000號行動電│卷第86至91頁）│支（含門號098169│
│    │。            │          │話，與曾聖文聯繫後，由│時之證述、通訊│9420號SIM卡壹片 │
│    │              │          │曾聖文與王緯豐進行交易│監察譯文1紙（ │）沒收，如全部或│
│    │              │          │。                    │警卷第56頁）。│一部不能沒收時，│
│    │              │          │                      │              │追徵其價額，未扣│
│    │              │          │                      │              │案之販賣第一級毒│
│    │              │          │                      │              │品所得新臺幣壹仟│
│    │              │          │                      │              │元沒收，如全部或│
│    │              │          │                      │              │一部不能沒收時，│
│    │              │          │                      │              │以其財產抵償之。│
├──┼───────┼─────┼───────────┼───────┼────────┤
│十  │98年9月21日上 │海洛因2包 │蔡篤志（綽號「大胖仔」│證人蔡篤志於偵│曾聖文販賣第一級│
│    │午9時1分許，在│、1千元   │）於98年9月21日上午8時│訊（他字卷第82│毒品，處有期徒刑│
│    │臺中縣梧棲鎮大│          │52分20秒、8時58分46秒 │至85頁）、本院│拾陸年，未扣案NO│
│    │智路與大央路口│          │、9時1分58秒，先後以其│審理（本院訴字│KIA牌行動電話壹 │
│    │之統一超商前。│          │所持用門號0000000000號│卷第91至93頁）│支（含門號098169│
│    │              │          │行動電話撥打曾聖文所持│時之證述、通訊│9420號SIM卡壹片 │
│    │              │          │用門號0000000000號行動│監察譯文1紙（ │）沒收，如全部或│
│    │              │          │電話，與曾聖文聯繫後，│警卷第23頁）。│一部不能沒收時，│
│    │              │          │由曾聖文與蔡篤志進行交│              │追徵其價額，未扣│
│    │              │          │易。                  │              │案之販賣第一級毒│
│    │              │          │                      │              │品所得新臺幣壹仟│
│    │              │          │                      │              │元沒收，如全部或│
│    │              │          │                      │              │一部不能沒收時，│
│    │              │          │                      │              │以其財產抵償之。│
├──┼───────┼─────┼───────────┼───────┼────────┤
│十一│98年9月21日中 │海洛因1包 │蔡篤志於98年9月21日中 │證人蔡篤志於偵│曾聖文販賣第一級│
│    │午12時17分許，│、5百元   │午12時14分3秒、12時17 │訊（他字卷第82│毒品，處有期徒刑│
│    │在臺中縣梧棲鎮│          │分12秒，先後以其所持用│至85頁）、本院│拾陸年，未扣案NO│
│    │大智路與大央路│          │門號0000000000號行動電│審理（本院訴字│KIA牌行動電話壹 │
│    │口之統一超商前│          │話撥打曾聖文所持用門號│卷第91至93頁）│支（含門號098169│
│    │。            │          │0000000000號行動電話，│時之證述、通訊│9420號SIM卡壹片 │
│    │              │          │與曾聖文聯繫後，由曾聖│監察譯文1紙（ │）沒收，如全部或│
│    │              │          │文與蔡篤志進行交易。  │警卷第23頁）。│一部不能沒收時，│
│    │              │          │                      │              │追徵其價額，未扣│
│    │              │          │                      │              │案之販賣第一級毒│
│    │              │          │                      │              │品所得新臺幣伍佰│
│    │              │          │                      │              │元沒收，如全部或│
│    │              │          │                      │              │一部不能沒收時，│
│    │              │          │                      │              │以其財產抵償之。│
├──┼───────┼─────┼───────────┼───────┼────────┤
│十二│98年9月22日晚 │海洛因1包 │蔡篤志於98年9月22日晚 │證人蔡篤志於偵│曾聖文販賣第一級│
│    │上8時36分許， │、5百元   │上8時36分56秒，以其所 │訊（他字卷第82│毒品，處有期徒刑│
│    │在曾聖文位於臺│          │持用門號0000000000號行│至85頁）、本院│拾陸年，未扣案NO│
│    │中縣清水鎮鎮北│          │動電話撥打曾聖文所持用│審理（本院訴字│KIA牌行動電話壹 │
│    │街10號住處後方│          │門號0000000000號行動電│卷第91至93頁）│支（含門號098169│
│    │之大水溝旁。  │          │話，與曾聖文聯繫後，由│時之證述、通訊│9420號SIM卡壹片 │
│    │              │          │曾聖文與蔡篤志進行交易│監察譯文1紙（ │）沒收，如全部或│
│    │              │          │。                    │警卷第24頁）。│一部不能沒收時，│
│    │              │          │                      │              │追徵其價額，未扣│
│    │              │          │                      │              │案之販賣第一級毒│
│    │              │          │                      │              │品所得新臺幣伍佰│
│    │              │          │                      │              │元沒收，如全部或│
│    │              │          │                      │              │一部不能沒收時，│
│    │              │          │                      │              │以其財產抵償之。│
├──┼───────┼─────┼───────────┼───────┼────────┤
│十三│98年9月26日上 │海洛因3包 │蔡篤志於98年9月26日上 │證人蔡篤志於偵│曾聖文販賣第一級│
│    │午8時22分許， │、1,500元 │午7時37分58秒、7時44分│訊（他字卷第82│毒品，處有期徒刑│
│    │在曾聖文上開住│          │57秒、8時22分35秒，先 │至85頁）、本院│拾陸年，未扣案NO│
│    │處後方之大水溝│          │後以其所持用門號092281│審理（本院訴字│KIA牌行動電話壹 │
│    │旁。          │          │8075號行動電話撥打曾聖│卷第91至93頁）│支（含門號098169│
│    │              │          │文所持用門號0000000000│時之證述、通訊│9420號SIM卡壹片 │
│    │              │          │號行動電話，與曾聖文聯│監察譯文1紙（ │）沒收，如全部或│
│    │              │          │繫後，由曾聖文與蔡篤志│警卷第28頁）。│一部不能沒收時，│
│    │              │          │進行交易。            │              │追徵其價額，未扣│
│    │              │          │                      │              │案之販賣第一級毒│
│    │              │          │                      │              │品所得新臺幣壹仟│
│    │              │          │                      │              │伍佰元沒收，如全│
│    │              │          │                      │              │部或一部不能沒收│
│    │              │          │                      │              │時，以其財產抵償│
│    │              │          │                      │              │之。            │
├──┼───────┼─────┼───────────┼───────┼────────┤
│十四│98年10月1日下 │海洛因1包 │蔡篤志於98年10月1日下 │證人蔡篤志於偵│曾聖文販賣第一級│
│    │午2時20分許， │、1千元   │午2時19分3秒、2時20分2│訊（他字卷第82│毒品，處有期徒刑│
│    │在臺中縣梧棲鎮│          │2秒，先後以其所持用門 │至85頁）、本院│拾陸年，未扣案NO│
│    │大智路與中央路│          │號0000000000號行動電話│審理（本院訴字│KIA牌行動電話壹 │
│    │口之統一超商前│          │撥打曾聖文所持用門號09│卷第91至93頁）│支（含門號098169│
│    │。            │          │00000000號行動電話，與│時之證述、通訊│9420號SIM卡壹片 │
│    │              │          │曾聖文聯繫後，由曾聖文│監察譯文1紙（ │）沒收，如全部或│
│    │              │          │與蔡篤志進行交易。    │警卷第31頁）。│一部不能沒收時，│
│    │              │          │                      │              │追徵其價額，未扣│
│    │              │          │                      │              │案之販賣第一級毒│
│    │              │          │                      │              │品所得新臺幣壹仟│
│    │              │          │                      │              │元沒收，如全部或│
│    │              │          │                      │              │一部不能沒收時，│
│    │              │          │                      │              │以其財產抵償之。│
├──┼───────┼─────┼───────────┼───────┼────────┤
│十五│98年10月4日中 │海洛因3包 │蔡篤志於98年10月4日中 │證人蔡篤志於偵│曾聖文販賣第一級│
│    │午12時31分許，│、1,500元 │午12時31分33秒、12時31│訊（他字卷第82│毒品，處有期徒刑│
│    │在臺中縣梧棲鎮│          │分35秒，先後以其所持用│至85頁）、本院│拾陸年，未扣案NO│
│    │大智路與中央路│          │門號0000000000號行動電│審理（本院訴字│KIA牌行動電話壹 │
│    │口之統一超商前│          │話撥打曾聖文所持用門號│卷第91至93頁）│支（含門號098169│
│    │。            │          │0000000000號行動電話，│時之證述、通訊│9420號SIM卡壹片 │
│    │              │          │與曾聖文聯繫後，由曾聖│監察譯文1紙（ │）沒收，如全部或│
│    │              │          │文與蔡篤志進行交易。  │警卷第32頁）。│一部不能沒收時，│
│    │              │          │                      │              │追徵其價額，未扣│
│    │              │          │                      │              │案之販賣第一級毒│
│    │              │          │                      │              │品所得新臺幣壹仟│
│    │              │          │                      │              │伍佰元沒收，如全│
│    │              │          │                      │              │部或一部不能沒收│
│    │              │          │                      │              │時，以其財產抵償│
│    │              │          │                      │              │之。            │
├──┼───────┼─────┼───────────┼───────┼────────┤
│十六│98年10月5日晚 │海洛因2包 │蔡篤志於98年10月5日晚 │證人蔡篤志於偵│曾聖文販賣第一級│
│    │上7時32分許， │、1千元   │上7時22分46秒、7時28分│訊（他字卷第82│毒品，處有期徒刑│
│    │在曾聖文上開住│          │16秒、7時32分15秒，先 │至85頁）、本院│拾陸年，未扣案NO│
│    │處後方之大水溝│          │後以其所持用門號092281│審理（本院訴字│KIA牌行動電話壹 │
│    │旁。          │          │8075號行動電話撥打曾聖│卷第91至93頁）│支（含門號098169│
│    │              │          │文所持用門號0000000000│時之證述、通訊│9420號SIM卡壹片 │
│    │              │          │號行動電話，與曾聖文聯│監察譯文1紙（ │）沒收，如全部或│
│    │              │          │繫後，由曾聖文與蔡篤志│警卷第32頁）。│一部不能沒收時，│
│    │              │          │進行交易。            │              │追徵其價額，未扣│
│    │              │          │                      │              │案之販賣第一級毒│
│    │              │          │                      │              │品所得新臺幣壹仟│
│    │              │          │                      │              │元沒收，如全部或│
│    │              │          │                      │              │一部不能沒收時，│
│    │              │          │                      │              │以其財產抵償之。│
├──┼───────┼─────┼───────────┼───────┼────────┤
│十七│98年9月29日晚 │海洛因1包 │蔡致寅於98年9月29日下 │證人蔡致寅於偵│曾聖文販賣第一級│
│    │上7、8時許，在│、1千元   │午2時59分21秒、5時11分│訊（他字卷第11│毒品，處有期徒刑│
│    │臺中縣清水鎮紫│          │46秒，先後以其所持用門│8、119頁）、本│拾陸年，未扣案NO│
│    │雲嚴寺前。    │          │號0000000000號行動電話│院審理（本院訴│KIA牌行動電話壹 │
│    │              │          │撥打曾聖文所持用門號09│字卷第94、95頁│支（含門號098169│
│    │              │          │00000000號行動電話，與│）時之證述，通│9420號SIM卡壹片 │
│    │              │          │曾聖文聯繫後，由曾聖文│訊監察譯文1紙 │）沒收，如全部或│
│    │              │          │與蔡致寅進行交易。    │（警卷第41頁）│一部不能沒收時，│
│    │              │          │                      │。            │追徵其價額，未扣│
│    │              │          │                      │              │案之販賣第一級毒│
│    │              │          │                      │              │品所得新臺幣壹仟│
│    │              │          │                      │              │元沒收，如全部或│
│    │              │          │                      │              │一部不能沒收時，│
│    │              │          │                      │              │以其財產抵償之。│
└──┴───────┴─────┴───────────┴───────┴────────┘
附錄：論罪科刑法條：
毒品危害防制條例第4條
製造、運輸、販賣第一級毒品者，處死刑或無期徒刑；處無期徒
刑者，得併科新臺幣2千萬元以下罰金。
製造、運輸、販賣第二級毒品者，處無期徒刑或7年以上有期徒
刑，得併科新臺幣1千萬元以下罰金。
製造、運輸、販賣第三級毒品者，處5年以上有期徒刑，得併科
新臺幣7百萬元以下罰金。
製造、運輸、販賣第四級毒品者，處3年以上10年以下有期徒刑
，得併科新臺幣3百萬元以下罰金。
製造、運輸、販賣專供製造或施用毒品之器具者，處1年以上7年
以下有期徒刑，得併科新臺幣1百萬元以下罰金。
前五項之未遂犯罰之。